【裁判字號】    99,交聲,453
【裁判日期】    990329
【裁判案由】    交管條例聲異
【裁判全文】
臺灣板橋地方法院交通事件裁定         99年度交聲字第453號
原處分機關  交通部公路總局臺北區監理所
異  議  人
即受處分人  乙○○
上列異議人即受處分人因違反道路交通管理處罰條例案件，對於
交通部公路總局臺北區監理所民國99年2 月2 日北監自裁字第裁
40－Z00000000 號違反道路交通管理事件裁決書所為之處分（原
舉發通知單案號：內政部警政署國道公路警察局公警局交字第Z0
0000000 號）聲明異議，本院裁決如下：
    主    文
異議駁回。
    理    由
一、按汽車駕駛人，駕駛汽車有行車速度，超過規定之最高時速
    60公里以上之情形者，處新臺幣（下同）6,000元以上24,00
    0元以下罰鍰，並當場禁止其駕駛，及應記違規點數3點，道
    路交通管理處罰條例第43條第1項第2款、第63條第1項第3款
    分別定有明文，此外，依同條例第24條規定，應施以道安講
    習。是汽車駕駛人如有駕駛汽車其行車速度超過規定之最高
    時速60公里以上未滿80公里之違規行為經警舉發，且已於舉
    發通知單所載應到案日期前提出申訴，經交通裁決主管機關
    調查後仍認定前揭違規行為屬實者，依道路交通管理處罰條
    例第43條第1項第2款、第63條第1項第3款、第24條、違反道
    路交通管理事件統一裁罰基準及處理細則（下稱處理細則）
    第44條第1項及違反道路交通管理事件統一裁罰基準表（下
    稱基準表）之規定，應對該汽車駕駛人處以8,000元之罰鍰
    ，並記違規點數3點及應施以道安講習。
二、原處分意旨略以：異議人即受處分人乙○○於民國98年10月
    6 日晚上9 時25分許，駕駛車牌號碼2113-UX 號自用一般小
    客車，行經國道1 號高速公路北上30.5公里處，經內政部警
    政署國道公路警察局第一警察隊警員甲○○、丙○○攔停，
    並以受處分人經雷射槍測得有「限速100 公里，經測速時速
    164 公里，超速64公里」之違規行為為由，依違反道路交通
    管理處罰條例第43條第1 項第2 款之規定逕行舉發，嗣經原
    處分機關調查結果，仍認受處分人確有「行車速度，超過規
    定之最高時速60公里以上未滿80公里」之違規行為，乃依道
    路交通管理處罰條例第43條第1 項第2 款、第63條第1 項第
    3 款及違反道路交通管理事件統一裁罰基準及處理細則第41
    、43、44、67條規定，於99年2 月2 以北監自裁字第裁40－
    Z00000000 號違反道路交通管理事件裁決書裁罰受處分人8,
    000 元，並記違規點數3 點及施以道安講習在案。
三、異議意旨略以：伊固不否認有於上開時間駕駛前揭車輛行經
    前指違規地點，惟矢口否認有何違規行為，並辯稱：當天雖
    有超速，然係因伊所駕駛之前述車輛油門卡住所致，當場亦
    有告知員警，是本件違規舉發及裁處，實難令人甘服，為此
    聲明異議，請求撤銷原裁決處分等語。
四、經查：
  (一)觀之證人即警員丙○○於本院調查時具結證述：當天執行看
    到一部車輛速度很快，伊就用雷射槍測速，雷射槍顯示該部
    車輛車速是164 公里，伊喊出超速後，甲○○立即開警示燈
    且鳴警報器，伊立刻進入車道攔停該車，該車速度很快就減
    速下來，攔停後該車很配合地停下來，又伊所使用之雷測槍
    編號係2251號，該雷射槍有合格證明書，可提供給法院參酌
    等語歷歷（見本院卷第18背面至19頁），而有關警員丙○○
    所使用之雷達測速儀，其廠牌為KUSTOM，器號為LP02251 ，
    業經經濟部標準檢驗局檢定合格，檢定日期為97年10月23日
    ，有效期限為98年10月31日之情，此有經濟部標準檢驗局日
    雷達測速儀檢定合格證書在卷可按（見本院卷第24頁），況
    異議人乙○○亦不否認有於上開時地駕駛前述車輛超速之情
    ，綜觀上開情詞，足認異議人乙○○有於上開時、地超速64
    公里之事實無誤。
  (二)至異議人乙○○辯稱：當時係因油門卡住所造成云云。惟證
    人丙○○於本院調查程序中另證陳：伊一鳴警報器後，異議
    人所駕駛車輛很快減速下來，且配合攔停，不像有暴衝情形
    ，若異議人的車子真係電子油門卡住造成暴衝，為何警察一
    攔停就可以停下來等語綦詳（見本院卷第19至19背面頁），
    核與證人警員甲○○於本院調查程序中證稱：當時係丙○○
    測速的，伊坐在駕駛座，所以沒有跟異議人有對話，並不知
    道異議人是否有表示油門卡住的情形，但依照伊經驗，如果
    油門卡住，應該是沒有辦法馬上停下來，因為車速過快，而
    由丙○○當場可以攔停異議人，且異議人馬上就可以停下來
    代表沒有暴衝或油門卡住的情形等語綦詳（見本院卷第19背
    面至20頁），則由警員鳴笛後，異議人乙○○有減速且配合
    攔查之舉，倘若異議人乙○○所辯為真，其所駕駛之自用小
    客車既處於電子油門卡住而有暴衝之狀況，何以可以立即將
    車速減低，是其所辯，已有疑義。況異議人乙○○空言辯解
    ，亦未提出相關證據為佐，是異議人乙○○所辯，不足為採
    。
五、綜上所述，異議人確有於前揭時、地，駕駛前揭違規車輛超
    過規定之最高時速60公里以上未滿80公里之違規行為，原處
    分機關依道路交通管理處罰條例第43條第1 項第2 款、第63
    條第1 項第3 款之規定，裁處異議人罰鍰8,000 元，並記違
    規點數3 點，施以道安講習，核無違誤，異議人之異議為無
    理由，應予駁回。
六、據上論斷，應依道路交通管理處罰條例第87條第2 項，道路
    交通案件處理辦法第19條，裁定如主文。
中    華    民    國    99    年     3    月    29    日
                  交通法庭  法  官    連  雅  婷
以上正本證明與原本無異。
如不服本裁定應於送達後五日內向本院提出抗告狀。
                            書記官    郭  晉  良
中    華    民    國    99    年    3     月    29    日

司法院資訊處製作；財團法人民間司法改革基金會備份。
